臺灣高雄地方法院民事判決
111年度雄小字第1339號
原      告  王詩淳  
被      告  廖雪杏  
上列當事人間損害賠償(交通)事件，原告提起刑事附帶民事訴訟
，經本院刑事庭移送前來（110年度審交附民字第506號），本院
於民國111年7月18日辯論終結，判決如下：
    主  文
被告應給付原告新臺幣伍仟陸佰元及自民國一一○年十月二十日
起至清償日止按週年利率百分之5 計算之利息。
原告其餘之訴駁回。
本判決第1項得假執行。但被告以新臺幣伍仟陸佰元為原告預供
擔保得免為假執行。
    事實及理由
一、原告主張：被告於民國110年3月17日18時20分許，駕駛車牌
    號碼0000-00號自用小客車，沿高雄市新興區仁愛二街由南
    往北方向行駛，行經仁愛二街198號前時，疏未注意原告沿
    仁愛二街東側道路旁，由南往北方向行走，不慎發生擦撞，
    致原告受有左膝挫擦傷之傷害，支出醫療費用新臺幣（下同
    ）600元，受有非財產上損害，被告應賠償慰撫金60,000元
    。為此依侵權行為法律關係提起本件訴訟。並聲明：㈠被告
    應給付原告60,600元及自起訴狀繕本送達翌日起至清償日止
    按週年利率百分之5 計算之利息；㈡願供擔保假執行。
二、被告則以：雖有發生碰撞，但其實是原告過來撞被告的，不
    應該請求被告賠償等詞置辯。並聲明：原告之訴駁回。
三、按汽車行駛時，駕駛人應注意車前狀況，並隨時採取必要之
    安全措施，道路交通安全規則第94條第3項第1款定有明文。
    兩造對發生事故之事實不爭執，惟被告辯稱無過失云云，惟
    被告於本院110年審交易字第708號刑事案件審理中自陳有看
    到原告小孩等語，可見被告已注意前方有行人，且因此行駛
    越過中央分向線，亦有事故現場照片、道路交通事故現場圖
    等件可參。又本件經送高雄市政府交通局車輛行車事故鑑定
    委員會鑑定結果，認根據畫面顯示：18：44：49秒原告與小
    孩沿仁愛街東側路邊停車外圍南向北行走，被告駕駛車輛之
    車頭與原告背部背包碰撞，此見鑑定結果甚明。被告雖辯稱
    是原告改變行進方向，惟其未舉客觀事證以實其說，難認所
    辯屬實。是被告注意原告及小孩行走在路上，並已越過分向
    線行駛以閃避之，然仍發生本件事故，足徵被告未保持足夠
    之距離，就本件事故發生為有過失。
 四、按因故意或過失，不法侵害他人之權利者，負損害賠償責
     任；不法侵害他人之身體或健康者，對於被害人因此喪失
     或減少勞動能力或增加生活上之需要時，應負損害賠償責
     任；不法侵害他人之身體、健康、名譽、自由、信用、隱
     私、貞操，或不法侵害其他人格法益而情節重大者，被害
     人雖非財產上之損害，亦得請求賠償相當之金額，民法第1
     84條第1項前段、第193條第1項、第195條第1項分別定有明
     文。本件被告就事故發生為有過失已如前述，依上開規定
     自應就原告因此所受之損害負賠償責任。原告因本件事故
     支出醫療費用600元，並提出診斷證明書及收據為證，堪信
     為真實，此部分之請求應予准許。又審酌本件事故發生所
     致傷害非鉅，兩造收入亦非鉅，及本件事故發生情節等一
     切情狀認原告請求慰撫金以5,000元為適當，逾此範圍之請
     求過高無理由。
五、從而，原告依侵權行為法律關係請求被告給付5,600元及自
    起訴狀繕本送達翌日即110年10月20日起至清償日止按週年
    利率百分之5 計算之利息為有理由，應予准許。逾此範圍之
    請求無理由應予駁回。
六、本件原告勝訴部分係小額程序為被告敗訴之判決，依民事訴
    訟法第436 條之20規定，就原告勝訴部分應依職權宣告假執
    行，毋庸供擔保。至原告其餘假執行之聲請因訴之駁回失所
    附麗併予駁回之。並依職權為供擔保免為假執行之諭知。
七、至兩造其餘之攻擊防禦方法及未經援用之證據，經本院斟酌
    後，認為均不足以影響本判決之結果，自無逐一詳予論駁之
    必要，併此敘明。
八、本院刑事庭依刑事訴訟法第504 條第1 項規定，裁定移送前
     來，依同條第2 項規定免繳納裁判費，其於本院審理期間
    ， 亦未滋生其他訴訟必要費用，並無訴訟費用負擔問題，
    附此 敘明。
中　　華　　民　　國　　111 　年　　8 　　月　　1 　　日
                  高雄簡易庭　法　　　官  楊詠惠
以上正本係照原本作成。
民事訴訟法第436 條之24第2 項：對於本判決之上訴，非以違背
法令為理由，不得為之。
如對本判決上訴，須於判決送達後20日內向本院提出上訴狀，並
須表明原判決所違背之法令及其具體內容與依訴訟資料可認為原
判決有違背法令之理由。
中　　華　　民　　國　　111 　年　　8 　　月　　1 　　日
      　　　　　　　　　　　　書　記　官  蔡佩珊